hu: Csali felhajtóerő: Úszó; Süllyedő; Lebegő; Egyéb
es: Flotabilidad del señuelo: Flotante; De hundimiento; Suspensión; Otro
fr: Flottabilité du leurre: Flottant; Coulant; À suspension; Autre
el: Πλευστότητα δολώματος: Επιπλέον; Βυθιζόμενο; Αιωρούμενο; Άλλο
sl-SI: Plovnost vabe: Plavajoče; Potopljivo; Lebdeče; Drugo
zh-TW: 誘餌浮力: 浮水; 沉水; 懸浮; 其他
it: Galleggiabilità dell'esca: Galleggiante; Affondante; Sospeso; Altra
ja: デコイの浮力: フローティング; シンキング; サスペンディング; その他
da: Lokkemidlets flydeevne: Flydende; Synkende; Svævende; Andet
de: Auftrieb des Lockvogels: Schwimmend; Sinkend; Schwebend; Sonstige
hr-HR: Uzgon mamca: Plutajuće; Toneće; Lebdeće; Ostalo
ru: Плавучесть манка: Плавающее; Тонущее; Зависающее; Другое
fi: Syötin kelluvuus: Kelluva; Uppoava; Leijuva; Muu
sk-SK: Vztlak vábničky: Plávajúci; Potápavý; Vznášajúci sa; Iné
nl: Lokvogel drijfvermogen: Drijvend; Zinkend; Zwevend; Overige
tr: Mühre batmazlığı: Yüzen; Batan; Askıda kalan; Diğer
nb: Oppdrift av lokkefugler: Flytende; Synkende; Svevende; Annet
pt-PT: Flutuabilidade de isco: Flutuante; De afundar; Em suspensão; Outro
bg-BG: Плаваемост на примамката: Плаваща; Потъваща; Задържаща се; Друго
sv: Flytkraft för lockbetet: Flytande; Sjunkande; Svävande; Övrigt
cs: Vztlak návnady: Plovoucí; Potápivá; Vznášející se; Jiné
ro-RO: Flotabilitate momeală: Flotant; Scufundabil; Suspensie; Altele
pl: Wyporność wabika: Pływające; Tonące; O neutralnej wyporności; Inne
zh-CN: 假饵浮力: 浮水; 沉水; 悬浮; 其他
ko: 유인 모형 부력: 플로팅; 싱킹; 서스펜딩; 기타
pt-BR: Flutuabilidade da isca: Flutuante; Afunda; Suspenso; Outro
th: การลอยตัวของเหยื่อปลอม: ลอยน้ำ; จมน้ำ; แขวนลอยในน้ำ; อื่นๆ
vi: Độ nổi của mồi nhử: Nổi; Chìm; Lơ lửng; Khác
lt-LT: Masalo plūdrumas: Plūduriuojantis; Skęstantis; Pakibęs; Kita
en: Decoy buoyancy: Floating; Sinking; Suspending; Other